---
title: "Talentmanagement in mittelständischen Unternehmen erfolgreich einführen"
description: "Strategische Personalplanung initiiteren, umsetzen und als KMU davon profitieren."
date: 
author:
- name: Sebastian Sukstorf
  url: https://github.com/sebastiansukstorf
  affiliation: Sebastian Sukstorf - Consulting & Coaching
  affiliation_url: https://www.sebastian.sukstorf.de
  orcid_id: 0000-0002-1538-5658
citation_url: https://github.com/sebastiansukstorf/tmkmu
repository_url: https://github.com/sebastiansukstorf/tmkmu
compare_updates_url: https://github.com/sebastiansukstorf/tmkmu/compare/pubv1...master
bibliography: sukstorf.bib
site: distill::distill_website

---

# Was meinen wir konkret, wenn wir über Talentmanagement sprechen

Talentmanagement ist ein großer Begriff.
Ein Blick nach [Wikipedia](https://de.wikipedia.org) hilft uns für eine erste Näherung zunächst weiter:

> "Talentmanagement bezeichnet die Gesamtheit personalpolitischer Maßnahmen in einer Organisation zur langfristigen Sicherstellung der Besetzung kritischer Rollen und Funktionen."^[vgl. @dewiki:204050263]

Aus der obigen Definition lassen sich die folgenden relevanten Punkte ableiten:

+ die Gesamtheit aller **personalpolitischen Maßnahmen** zur
+ langfristigen Sicherstellung von **Stellenbesetzungen** bei den
+ **kritischen Rollen** und Funktionen im Unternehmen

<aside>
Talentmangement sichert die Besetzung kritischer Funktionen für einen nachhaltigen Geschäftserfolg Ihres Unternehmens.
</aside>

Beim Talentmanagement geht es also darum, dass Unternehmen langfristig sicherstellen, ihre unternehmenskritischen Funktion in der einzelnen Funktionsbereich zu besetzen. 
Ein planvolles und strukturiertes Vorgehen ist hierbei sinnvoll.
Wer der geeignete Nachfolger oder die geeignete Nachfolgerin von unternehmenskritischen Positionen sein könnte, sollten sie nicht unbedingt dem Zufall überlassen.

Wer ist sofort, kurz-, mittel- oder langfristig für die kritische Position geeignet?
Wir werden uns im folgenden ansehen, welche Punkte hierfür berücksichtig werden sollten und wie sie diese erfolgreich innerhalb ihres Unternehmens umsetzen sollten.

(ref:pkt) Die Elemente eine Talentmanagement Prozess

```{r pkt, echo=FALSE, fig.cap='(ref:pkt)', fig.align='center', out.width='100%'}

DiagrammeR::mermaid("
graph LR
  A(Unternehmensstrategie)
  B(Kompetenzmodell)
  C(Stellenarchitektur profile)
  D(Mitarbeiterentwicklungsgespräche)
  E(Personalentwicklungsmaßnahmen)

  A --> B
  B --> c
  c --> D
  D --> E
  E --> A
")
```


```{r, echo=FALSE}
DiagrammeR::mermaid("
gantt
    title A Gantt Diagram
    dateFormat  YYYY-MM-DD
    section Section
    A task           :a1, 2014-01-01, 30d
    Another task     :after a1  , 20d
    section Another
    Task in sec      :2014-01-12  , 12d
    another task      : 24d
")
```


```{r, echo=FALSE}
DiagrammeR::mermaid("
sequenceDiagram
  participant Alice
  participant Bob
  Alice->>John: Hello John, how are you?
  loop Healthcheck
      John->>John: Fight against hypochondria
  end
  Note right of John: Rational thoughts<br/>prevail...
  John-->>Alice: Great!
  John->>Bob: How about you?
  Bob-->>John: Jolly good!
")
```


```{r, echo=FALSE}
DiagrammeR::mermaid("
journey
    title My working day
    section Go to work
      Make tea: 5: Me
      Go upstairs: 3: Me
      Do work: 1: Me, Cat
    section Go home
      Go downstairs: 5: Me
      Sit down: 5: Me
")
```





